【裁判字號】    95,易,1270
【裁判日期】    950815
【裁判案由】    賭博
【裁判全文】
臺灣板橋地方法院刑事判決              95年度易字第1270號
公  訴  人  臺灣板橋地方法院檢察署檢察官
被      告  甲○○
            乙○○
            丙○○
            丁○○
上列被告因賭博案件，經檢察官聲請以簡易判決處刑（95年度偵
字第5473號），本院認應適用通常程序審判，判決如下：
    主  文
甲○○、乙○○、丙○○、丁○○均無罪。
    理  由
一、按檢察官聲請以簡易判決處刑之案件，經法院認為有第451
    條之1 第4 項但書之情形者，應適用通常程序審判之，刑事
    訴訟法第452 條定有明文。本件公訴人以被告甲○○、乙○○、丙○○、丁○○等在偵查中坦承不諱，核與同案被告吳
    淑珍於偵查中所陳情節相符，且有現場照片、扣案賭具、賭
    資足稽，足認定其犯罪，聲請本院以簡易判決處刑，論以被
    告等四人犯刑法第266 條第1 項前段之賭博罪。惟經本院審
    理後，認被告等四人均應為無罪之諭知，因認有同法第451
    條之1 第4 項但書規定之情形，不得逕以簡易判決處刑，應
    適用通常程序審判之，合先敘明。
二、公訴意旨略以：被告甲○○、乙○○、丙○○及丁○○4人，
    於民國95年3 月7 日17時許起，在臺北縣蘆洲市○○路12號
    吳淑珍（另為不起訴處分）所有雅哥美容美髮精品材料店內
    之公眾得出入場所，以麻將為賭具，並以每底新臺幣（下同
    ）200 元、一台50元之計算方式賭博財物，嗣於同日18時40
    分許，為警於上址查獲，並扣得麻將1 付、牌尺4 支、骰子
    3 顆、賭資3900元，因認被告等四人所為，均係犯刑法第26
    6 條第1 項前段之賭博罪嫌云云。
三、按公訴人認被告甲○○、乙○○、丙○○、丁○○等四人涉
    有上揭賭博犯行，無非以上開犯罪事實業據被告甲○○等四
    人坦承不諱，核與同案被告吳淑珍所述情節相符，並有現場
    照片、扣案之上開賭具、賭資等物足稽為其論據。惟訊據被
    告甲○○、乙○○、丙○○、丁○○固不否認有於上揭時地
    以麻將賭博，惟均堅決否認有刑法上之賭博犯行，辯稱：伊
    等把玩麻將之地點，係吳淑珍經營美髮材料店後方之住家，
    並非公眾得出入之場所等語。
四、按犯罪事實應依證據認定之，無證據不得認定犯罪事實，刑
    事訴訟法第154 條第2 項定有明文。而所謂證據，係指足以
    證明被告確有犯罪行為之積極證據而言，該項證據須適於為
    被告犯罪之證明者，始得採為斷罪之資料（參照最高法院69
    年臺上字第4913號判例要旨）。又按刑法上之賭博罪，係以
    在公共場所或公眾得出入之場所賭博財物為其成立要件，若
    非在公共場所或公眾得出入之場所賭博財物，則僅屬違反社
    會秩序之行為，應依社會秩序維護法第84條規定處以行政罰
    鍰，尚非構成刑法刑罰之犯罪行為。經查，本件被告甲○○
    、乙○○、丙○○、丁○○等四人固均不否認有以麻將賭博
    行為，惟其賭博地點係在吳淑珍所經營之上址美髮材料店後
    方之住家區域，非不特定人可任意出入之場所，顯非屬公共
    場所或公眾得出入之場所，此業據證人吳淑珍於本院審理時
    證述明確，並經證人即查獲員警蔡棋旺證述屬實（見本院95
    年7 月5 日調查筆錄），核諸偵查卷附之現場照片所示，亦
    屬無誤，足見被告甲○○等四人賭博之場所，確係屬非公共
    場所或公眾得出入之場所。是依上開首揭說明，本件被告甲○○等四人之賭博行為，僅屬違反社會秩序之行為，而與刑
    法之賭博罪構成要件有間，自難以該罪相繩。從而，本件不
    能證明被告四人犯有賭博罪，此外復查無其他積極證據足認
    被告四人有何其他犯行，是自應均為無罪判決之諭知。
據上論斷，應依刑事訴訟法第452 條、第301 條第1 項，判決如
主文。
本案經檢察官靳開聖到庭執行職務
中    華    民    國    95    年    8     月    15    日
                刑事第六庭  審判長法  官  王  屏  夏
                                  法  官  王  偉  光
                                  法  官  彭  全  曄
以上正本證明與原本無異
如不服本判決，應於判決送達後10日內，向本院提出上訴狀
                                  書記官  梁  宜  庭
中    華    民    國    95    年    8     月    15    日


司法院資訊處製作；財團法人民間司法改革基金會備份。
